# 急！分期支付或延期支付的奖金一次性计提还是分年度入利润表？

提问人：学徒停不下来 时间：2022-02-16 20:16:45
急！分期支付或延期支付的奖金适用短期奖金计划还是长期奖金计划的疑问
根据职工薪酬准则应用指南，企业应该根据职工薪酬的性质对薪酬进行划分，进而按照短期薪酬、离职后福利（设定提存/设定收益）、辞退福利、其他长期薪酬进行核算。
短期薪酬的定义里面主要将提供相关服务的年度报告期结束后 12 个月内予以支付，强调的是支付的时间间隔。但在列举短期薪酬的具体类别的时候，提到企业按照短期奖金计划向职工发放的奖金属于短期薪酬，按照长期奖金计划向职工发放的奖金属于其他长期职工福利。
我理解短期与长期奖金计划的区别应该是奖金的来源，而非支付的期间。即基于短期的业绩、绩效、成果、服务（一年内）还是基于长期的业绩、绩效、成果、服务期（ 1 年以上）。
假设公司每年根据薪酬政策确定每年的年终奖，但不会一次性支付，而是分了数个年度（例如 3 年或 5 年）分期支付，若在后续期间离职也就不会发放。
按权责发生制来讲，该笔负债义务的产生来源是当年度的绩效，我理解应该是属于短期奖金计划，虽然兑现期不在 12 个内。每年末即确定了需要负担的现实义务。在披露上，由于分类为短期薪酬，列示在应付职工薪酬中，无需列示在长期应付职工薪酬。单由于支付期大于 12 个月，计提的时候最好是折现，摊余成本计量的利息计入财务费用。若金额不重大，不折现也可以。
例如，销售人员根据销售额有货款回款提奖，按照后续实际回款额分期发放，本质上也是短期薪酬但长期支付，浏览了相关帖子讨论，也是在销售当年预估计提一个奖金，而不是分期在后续年度分别确认。否则出现后续期间未带来新的收入但有较大费用的不匹配，也避免当期高估利润。
例如，公司对每年计提的管理层奖金，次年发50%，剩余50%分几个年度发放。如果按照直线法或其他方法分期确认，也会出现当期利润偏高，后期利润偏低的扭曲不匹配。我浏览到两个相关的帖子也是首年100%计提，链接如下：
延期支付薪酬的会计处理
https://bbs.esnai.com/thread-5456514-1-1.html
(出处: 中国会计视野论坛)
请教陈版主-信托公司应付职工薪酬中奖金计提的处理
https://bbs.esnai.com/thread-5444581-1-1.html
(出处: 中国会计视野论坛)
但指南讲其他长期薪酬按照设定提存或设定受益计划的原理处理，在教材中也举例了分期或递延酬劳，按所举的例题9-17，是按照累计福利公式或简化分期直线法处理的，即分年度计入利润表，而非当年基本全部计入利润表。
中审众环研究 1-4-7公司实行附有授予条件的长期奖金计划的会计处理中，也是分年度确认费用。
有些疑惑，如果每年的年终奖分多个年度发放，如何核算，跟教材9-17及研究1-4-7的区别又是什么？

回答人：chenyiwei
你的理解基本合理。
虽然有部分薪酬将会延期支付，但后续员工在约定服务期限内的服务不会导致其有权取得的递延薪酬金额增加的，则表明这部分递延薪酬并不是为了补偿在延期支付期间员工所提供的服务。
相应地，对延期支付期间的职工薪酬费用没有影响。职工薪酬费用仍然是计入其补偿员工服务对应的期间。